<!DOCTYPE html PUBLIC "-//W3C//DTD XHTML 1.0 Transitional//EN" "http://www.w3.org/TR/xhtml1/DTD/xhtml1-transitional.dtd">
<html xmlns="http://www.w3.org/1999/xhtml">
<head>
	<meta http-equiv="Content-Type" content="text/html; charset=iso-8859-1" />
	<title>Ymmärrä suomea</title>
	<style type="text/css" media="all">@import "css/styles.css";</style>
	<script type="text/javascript" src="swfobject.js"></script>
</head>
<body class="font-medium">
	<div id="main-wrapper">
		<div id="topbar"></div>
		<div id="main-menu">
			<table cellspacing="0" cellpadding="0" border="0" class="add-links"><tr>
				<td class="item"><img class="raquo" src="i/raquo.gif" alt="" height="7" width="4" /><a href="/ymmarra/index.php?moduli=sanakirja">Sanakirja</a></td>
				<td class="item"><img class="raquo" src="i/raquo.gif" alt="" height="7" width="4" /><a href="/ymmarra/index.php?moduli=verbit">Verbiluettelo</a></td>
				<td class="item"><img class="raquo" src="i/raquo.gif" alt="" height="7" width="4" /><a href="/ymmarra/index.php?moduli=kielioppi">Kielioppi</a></td>
			</tr></table>
			<table cellspacing="0" cellpadding="0" border="0"><tr>
				<td class="item"><img class="raquo" src="i/raquo.gif" alt="" height="7" width="4" /><a href="/ymmarra/index.php">Etusivu</a></td>
				<td class="item"><img class="raquo" src="i/raquo.gif" alt="" height="7" width="4" /><a href="/ymmarra/index.php?moduli=tekstit">Lukutekstit</a></td>
			</tr></table>
		</div>
		<div id="content">
			<table cellspacing="0" cellpadding="0" border="0" id="content-wrapper"><tr>
				<td>
					<div id="left-menu">
												<div class="header-verb"><span>Verbit</span></div>
						<div class="menu">
								<div class="init"><a href="/ymmarra/index.php?moduli=verbit&kirjain=a">A</a></div>
								<div class="init"><a href="/ymmarra/index.php?moduli=verbit&kirjain=e">E</a></div>
								<div class="init"><a href="/ymmarra/index.php?moduli=verbit&kirjain=h">H</a></div>
								<div class="init"><a href="/ymmarra/index.php?moduli=verbit&kirjain=i">I</a></div>
								<div class="init"><a href="/ymmarra/index.php?moduli=verbit&kirjain=j">J</a></div>
								<div class="init"><a href="/ymmarra/index.php?moduli=verbit&kirjain=k">K</a></div>
								<div class="init"><a href="/ymmarra/index.php?moduli=verbit&kirjain=l">L</a></div>
								<div class="init"><a href="/ymmarra/index.php?moduli=verbit&kirjain=m">M</a></div>
								<div class="init"><a href="/ymmarra/index.php?moduli=verbit&kirjain=n">N</a></div>
								<div class="init"><a href="/ymmarra/index.php?moduli=verbit&kirjain=o">O</a></div>
								<div class="init"><a href="/ymmarra/index.php?moduli=verbit&kirjain=p">P</a></div>
								<div class="init"><a href="/ymmarra/index.php?moduli=verbit&kirjain=r">R</a></div>
								<div class="init"><a href="/ymmarra/index.php?moduli=verbit&kirjain=s">S</a></div>
								<div class="init"><a href="/ymmarra/index.php?moduli=verbit&kirjain=t">T</a></div>
								<div class="init"><a href="/ymmarra/index.php?moduli=verbit&kirjain=u">U</a></div>
								<div class="init"><a href="/ymmarra/index.php?moduli=verbit&kirjain=v">V</a></div>
								<div class="init"><a href="/ymmarra/index.php?moduli=verbit&kirjain=y">Y</a></div>
								<div class="init"><a href="/ymmarra/index.php?moduli=verbit&kirjain=Ä">Ä</a></div>
						</div>					</div>
				</td>
				<td>
					<div id="main-content">
						<div id="path">
							<a href=".">Etusivu</a> &gt; <a href="/ymmarra/index.php?moduli=verbit&kirjain=H">H</a>						</div>
													<h1>HANGATA</h1>
						<table cellspacing="0" cellpadding="0" border="0">
							<tr>
								<td colspan="2" style="padding-bottom:10px;"><strong>Aktiivin indikatiivi</strong></td>
							</tr>
							<tr>
								<td><pre>PREESENS                   
minä     hankaan           
sinä     hankaat           
hän      hankaa            
me       hankaamme         
te       hankaatte         
he       hankaavat         

PASSIIVI
         hangataan         

IMPERFEKTI                 
         hankasin          
         hankasit          
         hankasi           
         hankasimme        
         hankasitte        
         hankasivat        

PASSIIVI
         hangattiin        

PERFEKTI
olen     hangannut         
olet     hangannut         
on       hangannut         
olemme   hanganneet        
olette   hanganneet        
ovat     hanganneet        

PASSIIVI
on       hangattu          

PLUSKVAMPERFEKTI
olin     hangannut         
olit     hangannut         
oli      hangannut         
olimme   hanganneet        
olitte   hanganneet        
olivat   hanganneet        

PASSIIVI
oli      hangattu          
</pre></td>
								<td>&nbsp;&nbsp;&nbsp;</td>
								<td><pre>  KIELTOMUOTO
  en        hankaa
  et        hankaa
  ei        hankaa
  emme      hankaa
  ette      hankaa
  eivät     hankaa


  ei        hangata

   
  en        hangannut
  et        hangannut
  ei        hangannut
  emme      hanganneet
  ette      hanganneet
  eivät     hanganneet


  ei        hangattu


  en    ole hangannut
  et    ole hangannut
  ei    ole hangannut
  emme  ole hanganneet
  ette  ole hanganneet
  eivät ole hanganneet


  ei    ole hangattu


  en    ollut  hangannut
  et    ollut  hangannut
  ei    ollut  hangannut
  emme  olleet hanganneet
  ette  olleet hanganneet
  eivät olleet hanganneet


  ei    ollut  hangattu
</pre></td>
							</tr>
						</table>
						<table cellspacing="0" cellpadding="0" border="0">
							<tr>
								<td colspan="2" style="padding-bottom:10px;"><strong>Aktiivin konditionaali</strong></td>
							</tr>
							<tr>
								<td><pre>PREESENS
minä     hankaisin         
sinä     hankaisit         
hän      hankaisi          
me       hankaisimme       
te       hankaisitte       
he       hankaisivat       

PASSIIVI
         hangattaisiin     

PERFEKTI
olisin   hangannut         
olisit   hangannut         
olisi    hangannut         
olisimme hanganneet        
olisitte hanganneet        
olisivat hanganneet        

PASSIIVI
olisi    hangattu          
</pre></td>
								<td>&nbsp;&nbsp;&nbsp;</td>
								<td><pre> 
  en        hankaisi
  et        hankaisi
  ei        hankaisi
  emme      hankaisi
  ette      hankaisi
  eivät     hankaisi


  ei        hangattaisi


  en    olisi  hangannut
  et    olisi  hangannut
  ei    olisi  hangannut
  emme  olisi  hanganneet
  ette  olisi  hanganneet
  eivät olisi  hanganneet


  ei    olisi  hangattu
</pre></td>
							</tr>
						</table>
						<table cellspacing="0" cellpadding="0" border="0">
							<tr>
								<td colspan="2" style="padding-bottom:10px;"><strong>Aktiivin potentiaali</strong></td>
							</tr>
							<tr>
								<td><pre>PREESENS
minä     hangannen         
sinä     hangannet         
hän      hangannee         
me       hangannemme       
te       hangannette       
he       hangannevat       

PASSIIVI
         hangattaneen      

PERFEKTI
lienen   hangannut         
lienet   hangannut         
lienee   hangannut         
lienemme hanganneet        
lienette hanganneet        
lienevät hanganneet        

PASSIIVI
lienee   hangattu          
</pre></td>
								<td>&nbsp;&nbsp;&nbsp;</td>
								<td><pre> 
  en        hanganne
  et        hanganne
  ei        hanganne
  emme      hanganne
  ette      hanganne
  eivät     hanganne


  ei        hangattane


  en    liene  hangannut
  et    liene  hangannut
  ei    liene  hangannut
  emme  liene  hanganneet
  ette  liene  hanganneet
  eivät liene  hanganneet


  ei    liene  hangattu
</pre></td>
							</tr>
						</table>
						<table cellspacing="0" cellpadding="0" border="0">
							<tr>
								<td colspan="2" style="padding-bottom:10px;"><strong>Aktiivin imperatiivi</strong></td>
							</tr>
							<tr>
								<td><pre>PREESENS

(sinä)   hankaa            
(hän)    hangatkoon        
(me)     hangatkaamme      
(te)     hangatkaa         
(he)     hangatkoot        

PASSIIVI
         hangattakoon      

PERFEKTI

ole      hangannut         
olkoon   hangannut         
olkaamme hanganneet        
olkaa    hanganneet        
olkoot   hanganneet        

PASSIIVI
olkoon   hangattu          
</pre></td>
								<td>&nbsp;&nbsp;&nbsp;</td>
								<td><pre> 

  älä       hankaa
  älköön    hangatko
  älkäämme  hangatko
  älkää     hangatko
  älkööt    hangatko


  älköön    hangattako



  älä      ole  hangannut
  älköön   olko hangannut
  älkäämme olko hanganneet
  älkää    olko hanganneet
  älkööt   olko hanganneet


  älköön   olko hangattu
</pre></td>
							</tr>
						</table>
						<table cellspacing="0" cellpadding="0" border="0">
							<tr>
								<td colspan="2" style="padding-bottom:10px;"><strong>Verbin nominaalimuodot</strong></td>
							</tr>
							<tr>
								<td><pre>I INFINITIIVI              
Lyhyempi muoto:            
         hangata           

Pitempi muoto:             
         hangatakseni      
         hangataksesi
         hangatakseen
         hangataksemme
         hangataksenne
         hangatakseen

III  INFINITIIVI           
inessiivi    hankaamassa   
elatiivi     hankaamasta   
illatiivi    hankaamaan    
adessiivi    hankaamalla
abessiivi    hankaamatta   
instruktiivi hankaaman     
                           
Passiivi
instruktiivi hangattaman   
                           
                           
</pre></td>
								<td>&nbsp;&nbsp;&nbsp;</td>
								<td><pre>  II INFINITIIVI
  inessiivi     hangatessa
  instruktiivi  hangaten

  Passiivi
  inessiivi     hangattaessa






  IV INFINITIIVI
  nominatiivi   hankaaminen
  partitiivi    hankaamista
     

  I PARTISIIPPI 
  aktiivi       hankaava
  passiivi      hangattava

  II PARTISIIPPI 
  aktiivi       hangannut
  passiivi      hangattu
</pre></td>
							</tr>
						</table>

					</div>
				</td>
			</tr></table>		</div>
		<div id="footer"><a href="http://www.oph.fi/"><img src="i/oph_logo_ymmarrasuomea.gif" width="157" height="35" alt="OPH" /></a></div>
	</div>
</body>
</html>
